臺灣屏東地方法院刑事判決　　　　　　　99年度訴字第1409號
公　訴　人　臺灣屏東地方法院檢察署檢察官
被　　　告　林嘉宏
上列被告因違反毒品危害防制條例案件，經檢察官提起公訴（99
年度毒偵字第2332號），本院於準備程序進行中，因被告就被訴
事實為有罪之陳述，經告知簡式審判程序意旨，並聽取公訴人及
被告之意見後，本院合議庭裁定由受命法官獨任依簡式審判程序
審理，判決如下：
    主  文
林嘉宏施用第一級毒品，累犯，處有期徒刑陸月，如易科罰金，
以新台幣壹仟元折算壹日，扣案第一級毒品海洛壹包（含袋，驗
餘淨重零點零柒玖公克）及注射針筒壹支沒收銷燬之。
    事  實
一、林嘉宏前於民國90年間因施用毒品案件，經本院以90年度毒
    聲字第2034號裁定執行觀察、勒戒後，認有繼續施用毒品之
    傾向，復經本院以91年度毒聲字第68號裁定令入戒治處所施
    以強制戒治，嗣經停止戒治付保護管束，於92年1 月20日期
    滿執行完畢釋放，並由台灣屏東地方法院檢察署檢察官以92
    年度戒毒偵字第9 號為不起訴處分確定。復於95年間因施用
    毒品案件，經本院以95年度訴字第481 號判決判處有期徒刑
    1 年2 月確定；再於96年間因施用毒品案件，經本院以95年
    度訴字第917 號判決判處有期徒刑9 月確定，上開2 案嗣由
    本院以96年度聲減字第849 號裁定分別減為有期刑7 月、4
    月15日，應執行有期徒刑10月15日確定，於96年9 月23日期
    滿執行完畢。詎其猶不知悔改，明知海洛因屬第一級毒品，
    不得持有及施用，仍基於施用第一級毒品之犯意，於99年9
    月27日20時許，在其位於屏東縣潮州鎮○○里○○路17號住
    處內，將第一級毒品海洛因加水置入其所有之針筒內，以注
    射之方式，施用第一級毒品海洛因1 次。嗣於99年9 月28日
    8 時40分許，在犯罪偵查機關尚未發覺本件施用第一級毒品
    之犯行前，主動持其本次施用所用之第一級毒品海洛因1 包
    （含袋，驗餘淨重0.079 公克）及注射針筒1 支，向鄰居即
    員警紀丁群自首，並至屏東縣政府警察局內埔分局採尿送驗
    ，檢出尿液中呈海洛因代謝後之嗎啡陽性反應，而願接受裁
    判，並扣得上開第一級毒品海洛因1 包（含袋，驗餘淨重0.
    079 公克）及注射針筒1 支。
二、案經林嘉宏自首、屏東縣政府警察局內埔分局報告台灣屏東
    地方法院檢察署檢察官偵查起訴。
    理  由
一、本件被告林嘉宏所犯係死刑、無期徒刑、最輕本刑為3 年以
    上有期徒刑以外之罪，其於準備程序就前揭被訴事實為有罪
    之陳述，經受命法官告知簡式審判程序之旨，並聽取其與公
    訴人之意見後，本院認無不得或不宜改依簡式審判程序進行
    之情事，依刑事訴訟法第273 條之1 第1 項、第284 條之1
    規定，裁定本件由受命法官獨任進行簡式審判程序，合先敘
    明。
二、上揭犯罪事實，業據被告於警詢、偵訊及本院審理中坦承不
    諱；且被告於99年9 月28日自首後所採集之尿液，經屏東縣
    政府警察局內埔員警初步檢驗後，再送台灣檢驗科技股份有
    限公司以酵素免疫分析法及氣相層析質譜儀法檢驗，均呈嗎
    啡（即海洛因代謝後成分）之陽性反應，此有台灣檢驗科技
    股份有限公司99年10月15日編號KH2010A0000000號濫用藥物
    尿液檢驗報告、尿液初步檢驗報告表、屏東縣政府警察局內
    埔分局辦理毒品防制條例尿液送驗真實姓名對照表各1 紙、
    尿液初步檢驗照片1 幀在卷可稽。另被告於自首所提出扣押
    之白色粉末1 包（含袋，驗餘淨重0.079 公克），經送高雄
    市立凱旋醫院檢驗，確係第一級毒品海洛因無訛，有該院10
    0 年1 月10日高市凱醫驗字第14615 號濫用藥物成品檢驗鑑
    定書附卷可參；另依卷附毒品初步檢驗報告表可知，被告提
    出之注射針筒1 支，經屏東縣政府警察局內埔員警初步檢驗
    ，亦呈嗎啡（即海洛因代謝後成分）之陽性反應，上述鑑驗
    結果，均係檢驗機關本於專業知識及以精密儀器或科學檢驗
    方法所得之結論，自可憑信，綜上足認，本案事證明確，被
    告上開犯行，應堪認定。
三、被告前於90年間因施用毒品案件，經本院以90年度毒聲字第
    2034號裁定執行觀察、勒戒後，認有繼續施用毒品之傾向，
    復經本院以91年度毒聲字第68號裁定令入戒治處所施以強制
    戒治，嗣經停止戒治付保護管束，於92年1 月20日期滿執行
    完畢釋放，並由台灣屏東地方法院檢察署檢察官以92年度戒
    毒偵字第9 號為不起訴處分確定。復於95年間因施用毒品案
    件，經本院以95年度訴字第481 號判決判處有期徒刑1 年2
    月確定；再於96年間因施用毒品案件，經本院以95年度訴字
    第917 號判決判處有期徒刑9 月確定，上開2 案嗣由本院以
    96年度聲減字第849 號裁定分別減為有期刑7 月、4 月15日
    ，應執行有期徒刑10月15日確定，於96年9 月23日期滿執行
    完畢等情，有台灣高等法院被告前案紀錄表1 份在卷可按，
    是被告已於強制戒治執行完畢後5 年內再犯毒品案件，本件
    雖於5 年後再犯，仍應依法論罪科刑（最高法院97年度第5
    次刑事庭會議決議意旨參照）。
四、查海洛因屬毒品危害防制條例第2 條第2 項第1 款所規定之
    第一級毒品，不得持有、施用，被告竟持以施用，是核其所
    為，係犯毒品危害防制條例第10條第1 項之施用第一級毒品
    罪。其施用前持有海洛因之低度行為，為施用之高度行為所
    吸收，不另論罪。被告有上開事實欄所載有期徒刑執行完畢
    紀錄，其於有期徒刑執行完畢後，5 年內故意再犯本件有期
    徒刑以上之罪，為累犯，應依刑法第47條第1 項規定加重其
    刑。又被告於99年9 月28日8 時40分許，在犯罪偵查機關尚
    未發覺本件施用第一級毒品之犯行前，主動持其本次施用所
    用之第一級毒品海洛因1 包（含袋，驗餘淨重0.079 公克）
    及注射針筒1 支，向鄰居即員警紀丁群自首，並至屏東縣政
    府警察局內埔分局採尿送驗等情，業據被告供承在卷，核與
    員警紀丁群之偵查報告內容相符，其並願接受裁判，因而減
    省訴訟資源，爰依刑法第62條前段規定，減輕其刑。被告所
    犯本罪有上開加重減輕事由，爰依法先加後減之。
五、爰審酌被告前因施用毒品案件，經強制戒治後，仍不思悔改
    ，徹底去除施用毒品之惡習，竟又施用毒品，顯其無戒絕毒
    品之意且繼續沈淪毒海之中，及兼衡其素行狀況、施用毒品
    對社會治安造成之危害，生活狀況、教育程度、犯後坦承犯
    行，態度尚佳等一切情狀，量處如主文所示之刑，併諭知易
    科罰金之折算標準。扣案查獲之白色粉末（含袋，驗餘淨重
    0.079 公克），及注射針筒1 支，經檢驗為第一級毒品海洛
    因，業俱上述，而該包裝所用之包裝袋1 只及該支注射針筒
    因與其內毒品不可析離，應視同本件查獲之第一級毒品，併
    依毒品危害防制條例第18條第1 項前段規定，宣告沒收銷燬
    之。至檢驗所使用之第一級毒品海洛因，應已滅失而不為沒
    收銷燬之諭知。
據上論斷，應依刑事訴訟法273 條之1 第1 項、第299 條第1 項
前段，毒品危害防制條例第10條第1 項、第18條第1 項前段，刑
法第11條、第47條第1 項、第62條前段、第41條第1 項，判決如
主文。
本案經檢察官陳立興到庭執行職務
中    華    民    國   100    年    1     月    31    日
                  刑事第五庭    法  官  劉怡孜
以上正本證明與原本無異。
如不服本判決應於收受判決後10日內向本院提出上訴書狀，並應
敘述具體理由；其未敘述上訴理由者，應於上訴期間屆滿後20日
內向本院補提理由書（均須按他造當事人之人數附繕本）「切勿
逕送上級法院」。
中    華    民    國   100    年    1     月    31    日
                                書記官  薛慧茹
附錄本案論罪科刑之法條
毒品危害防制條例第10條第1項
施用第一級毒品者，處 6 月以上 5 年以下有期徒刑。